Inventaris van de archieven van de Directie Coördinatie Emancipatiebeleid en taakvoorgangers van het Ministerie van Sociale Zaken en Werkgelegenheid en van enige commissies en projectgroepen, 1968) 1978-1988
Nationaal Archief, Den Haag
- ARCHIEF VAN HET DEPARTEMENTAAL OVERLEG EMANCIPATIEZAKEN 1982-1988, V
  Toen de DCE in 1981 werd ondergebracht bij het ministerie van SZW, werd zij ook betrokken bij het DOE, dat was bedoeld als coördinatie-, stimulerings- en adviesorgaan ten behoeve van het SZW-emancipatiebeleid. Vanaf 1982 werd dit vanuit de DCE gecoördineerd.
  - Vergaderstukken, 1982-1988; 928-937; 10 pakken
    - nrs. 1 - 49, 1982-1983, 928
    - nrs. 50 - 114, 1983, 929
    - nrs. 115 - 150, 1983-1984, 930
    - nrs. 151 - 198, 1983-1984, 931
    - nrs. 199 - 220, 1984-1985, 932
    - nrs. 221 - 266, 1985, 933
    - nrs. 267 - 334, 1985-1987, 934
    - nrs. 335 - 379, 1987, 935
    - nrs. 380 - 424, 1987-1988, 936
    - nrs. 425 - 440, 1988, 937
- ARCHIEF VAN DE PROJECTGROEP VROUW EN WERKGELEGENHEID 1983-1986, VI
  De projectgroep, die voor dit deelproject was ingesteld, was in 1983 van start gegaan en bestond uit ambtelijke vertegenwoordigers van de verschillende betrokken departementen. Het deelproject richtte zich vooral op (her)intredende vrouwen en omvatte de volgende elementen:
  het ontwikkelen, volgen en evalueren van experimentele projecten, zoals vrouwenwerkwinkels en vrouwenbedrijven
  het signaleren van knelpunten in het bestaande beleidsinstrumentarium vanuit de problematiek van herintredende vrouwen
  het doen van aanbevelingen over inpassing van nieuwe beleidsinstrumenten.
  In 1986 werd het eindverslag van het deelproject uitgebracht.
  8 Inventarisnummer 796
  - Vergaderstukken, 1983-1986; 938-943; 5 omslagen en 1 pak
    - 1983 mrt. - 1983 juni, 938; pak
    - 1983 sep. - 1983 nov., 939
    - 1984, 940
    - 1985 jan. - 1985 aug., 941
    - 1985 sep. - 1985 dec., 942
    - 1986, 943
- ARCHIEF VAN DE PROJECTGROEP VROUWENHULPVERLENING 1983-1986, VII
  In 1983 werd de projectgroep voor het deelproject Vrouwenhulpverlening geïnstalleerd. Er diende vanuit het oogpunt van vrouwen-emancipatie een beleid te worden ontwikkeld om de hulpverlening aan vrouwen en het hulpverleningsaanbod van instellingen in de geestelijke volksgezondheid en in de maatschappelijke dienstverlening beter op elkaar af te stemmen. Bij de projectgroep waren, behalve de ambtelijke vertegenwoordigers van de betrokken departementen ook vrouwenhulpverleensters werkzaam. De werkzaamheden duurden tot 1 januari 1987, daarna werd de projectgroep opgeheven en werd het ministerie van WVC belast met de beleidsverantwoordelijkheid van vrouwenhulpverlening.
  9 Inventarisnummer 816
  - STUKKEN VAN ALGEMENE AARD
    - Agenda's van de ingekomen en de uitgegane stukken, 1983-1986; 944-945; 2 delen
      - 1983 - 1986 juli 17, 944
      - 1986 juli 18 - 1986 dec., 945
    - Ingekomen en minuten van uitgegane stukken, 1983-1986; 946-947; 2 omslagen
      - 1983, 946
      - 1984-1986, 947
    - Vergaderstukken, 1983-1986; 948-955; 8 omslagen
      - 1983, 948
      - 1984 jan. - 1984 juni, 949
      - 1984 juli - 1984 dec., 950
      - 1985 jan. - 1985 apr., 951
      - 1985 mei. - 1985 juli, 952
      - 1985 aug. - 1985 dec., 953
      - 1986 jan. - 1986 juni, 954
      - 1986 juli - 1986 nov., 955
    - Register van ingeschreven vergaderstukken, 1983-1986; 956; 1 deel
  - STUKKEN BETREFFENDE BIJZONDER ONDERWERPEN
    - Organisme, 1
      - Dossier inzake de totstandkoming van begrotingen, werkplannen en taakomschrijvingen, 1983-1986; 957; 1 omslag
    - Taakuitvoering, 2
      - Dossiers inzake de behandeling van subsidieaanvragen van vrouwen-organisaties, 1982-1986; 958-959; 2 pakken
        - Afwijzing, 1982-1986, 958
        - Positieve advisering aan DCE, 1983-1986, 959
      - Stukken betreffende de advisering aan en het overleg met organisaties, die zich bezighouden met de vrouwenhulpverlening, over de integratie en de netwerkvorming van de vrouwenhulpverlening, 1983-1986; 960-967; 7 omslagen en 1 stuk
        - Stichting Leergangen Vrouwenhulpverlening, 1983-1986, 960
        - Stichting Vrouwengezondheidscentrum en de Stichting Aletta te Utrecht, 1983-1986, 961
        - Jellinekkliniek te Amsterdam, 1984, 962
        - Verslag van de bespreking met de ER, 1984, 963; stuk
        - Diverse organisaties die zich bezighouden met de bestrijding van seksueel geweld tegen vrouwen en meisjes, 1984-1986, 964
        - Landelijk Steunpunt Vrouwenhulpverlening Informatie en Advies, 1984-1986, 965
        - Ziekenfondsraad en de Nationale Raad voor de Volksgezondheid, 1984-1986, 966
        - Vergaderstukken van besprekingen met het ministerie van WVC, 1985-1986, 967
      - Dossiers inzake de organisatie van studiedagen, congressen, manifestaties en cursussen, 1983-1986; 968-978; 11 omslagen
        - Studiedagen Vrouwenhulp in RIAGG's op 11 november 1983 en 8 februari 1985, georganiseerd door de Nederlandse Vereniging voor Ambulante Geestelijke Gezondheidszorg (NVAGG), 1983-1985, 968
        - Managementcursus voor vrouwen in hulpverleningsinstellingen, in samenwerking met Stichting Vrouwenvisie, 1984, 969
        - Congres Toekomst van Vrouwenhulpverlening op 6 en 7 december 1984 te Noordwijkerhout, 1984-1985, 970
        - Studiedag Vrouwenhulpverlening in RIAGG's op 25 mei 1984 te Amersfoort, 1984-1985, 971
        - Studiedag Vrouwenhulpverlening in het Algemeen Maatschappelijk Werk op 23 oktober 1984 te Amersfoort, 1984-1985, 972
        - Verslagen van bijeenkomsten, de zogenaamde "inhoudelijke dagen", 1984-1986, 973
        - Congres Innovatie of Annexatie op 1 november 1985 te Zutphen, 1985-1986, 974
        - Uitnodigingen van vrouwenorganisaties tot het bijwonen van congressen en studiedagen, 1985-1986, 975
        - Manifestatie "De Schat van de Slangengodin", op 18 december 1986 te Amsterdam ter afsluiting van de Projectgroep Vrouwenhulpverlening, 1986, 976
        - Studiedag op 1 oktober 1986 te Den Bosch over vrouwenhulpverlening in de proefgebieden betreffende de Wet Voorzieningen Gezondheidszorg (WVG), 1986, 977
        - Studiedag op 17 april 1986 te Amersfoort over de te voeren strategieën bij de vrouwenhulpverlening en over de voortgang van het project, 1986, 978
      - Dossiers inzake het verrichten van onderzoek, 1983-1986; 979-983; 4 omslagen en 1 pak
        - Correspondentie met diverse organisaties, 1983-1985, 979; pak
        - Onderzoek door het instituut voor psycho-sociale hulpverlening Sonnehaert naar de vrouwenhulpverlening aldaar, 1983-1985, 980
        - Vergaderstukken van de Onderzoeksbegeleidingsgroep, 1983-1986, 981
        - Onderzoek door IPM onder directies van RIAGG's naar de integratie van vrouwenhulpverlening in het instellingenbeleid, 1984-1985, 982
        - Onderzoek naar de knelpunten in de hulpverlening aan vrouwen in de ambulante geestelijke gezondheidszorg vastgelegd in het rapport getiteld: "Het Waren Mijn Problemen Niet", 1984-1985, 983
      - Stukken betreffende te voeren strategieën met betrekking tot de advisering over de integratie van de vrouwenhulpverlening in de bestaande voorzieningen voor de gezondheidszorg, 1984; 984; 1 omslag
      - Dossier inzake het overleg met het ministerie van WVC om maat-regelen te treffen tegen de gebeurtenissen binnen de psychiatrische inrichting Vogelenzang naar aanleiding van klachten, 1984-1985; 985; 1 omslag
      - Dossiers inzake de stand van zaken van de werkzaamheden van het project, 1984-1986; 986-987; 2 omslagen
        - Gegevens van de Stichting De Maan en de Stichting Balsemien voor het eindadvies, 1984-1985, 986
        - Tussentijdse verslagen, 1984-1986, 987
      - Dossier inzake de advisering aan de DCE over de synopsis voor de film over vrouwenhulpverlening samengesteld door Studio d'Art te Den Bosch, 1986; 988; 1 omslag